臺灣高等法院民事判決 
110年度重上字第331號
上  訴  人  陳錦崑  

訴訟代理人  黃晶雯律師
被  上訴人  鴻發國際開發有限公司

法定代理人  吳宗霖  
被  上訴人  王美雲  

共      同
訴訟代理人  莊秉澍律師
被  上訴人  陳文添  
            彭琦崴  
上  二  人
訴訟代理人  詹豐吉律師
複  代理人  張瑋辰律師
被  上訴人  卓超俊  

上  一  人
訴訟代理人  曾海光律師
上列當事人間分配表異議之訴事件，上訴人對於中華民國110年3
月19日臺灣桃園地方法院109年度重訴字第358號第一審判決提起
上訴，本院於111年3月8日言詞辯論終結，判決如下：
        主      文
原判決關於駁回上訴人後開第二項之訴部分，暨訴訟費用之裁判
，均廢棄。
被上訴人卓超俊就臺灣桃園地方法院八十七年執字第七五四六號
強制執行事件之5分配表之次序16，就按「債權本金新臺幣八十
萬元及自民國一０六年十月三日起至一０八年十月十七日止按年息
百分之二十計算之利息」以外債權及受償分配之金額，應予剔除
。
其餘上訴駁回。
第一、二審訴訟費用，由被上訴人卓超俊負擔百分之一，餘由上
訴人負擔。
        事實及理由
一、程序方面：
    按「訴訟全部或一部之裁判，以他訴訟之法律關係是否成立
    為據者，法院得在他訴訟終結前以裁定停止訴訟程序」，民
    事訴訟法第182條第1項定有明文。次按所謂訴訟全部或一部
    之裁判，以他訴訟之法律關係是否成立為據者，係指他訴訟
    之法律關係是否成立，為本件訴訟先決問題者而言。若他訴
    訟是否成立之法律關係，並非本件訴訟之先決問題，則其訴
    訟程序即毋庸停止（最高法院101年度台抗字第224號裁定意
    旨參照）。經查，上訴人主張被上訴人及原法院87年度執字
    第7546號強制執行事件（下稱系爭執行事件）債務人吳宗霖
　　，經其提出偽造文書與詐欺等告訴，故本件應依上開規定裁
    定停止云云（見本院卷㈠第121-123頁、卷㈡第308頁）。被上
    訴人則認為本件無須裁定停止（見本院卷㈠第383頁）。茲本
    件訴訟並非以前開刑事訴訟結果為先決問題；是以本件毋庸
    裁定停止，先予說明。
二、上訴人主張：伊自訴外人陳文榮受讓系爭執行事件之執行債
    權，並續為執行。債務人吳宗霖所有如附表1編號1、2所示
    房地，經系爭執行事件分別以丙標、丁標拍賣，伊以新臺幣
    （下同）2993萬4000元承受丙標，訴外人王科元以1890萬元
    優先承買丁標。嗣被上訴人鴻發國際開發有限公司（下稱鴻
    發公司）、王美雲、陳文添、彭琦崴、卓超俊聲明參與分配
　　，系爭執行事件於109年4月28日分別製做87年度執字第7546
    號之5、之6分配表（下稱編號⒌分配表、編號⒍分配表。詳如
    附表3、4），將被上訴人參與分配債權列入並受分配。但是
    ，被上訴人債權均屬不實，且鴻發公司、王美雲、卓超俊曾
    以不實債權參與分配，經原法院102年度重訴字第433號分配
    表異議之訴（下稱102年前案）確定判決剔除，益證被上訴
    人債權並非真正。爰依強制執行法第41條第1項前段之規定
    ，訴請如附表2等語。
三、被上訴人則以：上訴人僅就伊債權本金提出異議，並未針對
    利息異議，故利息債權業已確定。其次，伊分別借款予吳宗
    霖，遂於系爭執行事件聲明參與分配，編號⒌、⒍分配表所列
    計債權均為真正。再者，卓超俊執行名義所載利息起算日為
    106年10月3日，並據以申報債權，只是分配表誤載利息起算
    日為105年10月3日等語，資為抗辯。
四、原審為上訴人全部敗訴之判決。上訴人提起上訴並聲明：㈠
    原判決廢棄；㈡如附表2所示。被上訴人答辯聲明：上訴駁回
    。
五、兩造不爭執事項：（見本院卷㈠第384頁）
  ㈠系爭執行事件債務人為吳宗霖等人，上訴人自執行債權人陳
    文榮受讓系執行債權（原判決誤載上訴人原名：陳文榮），
    繼續對吳宗霖實施強制執行。
  ㈡系爭執行事件如附表1所示丙、丁標房地經拍賣，上訴人於10
    8年10月17日以2993萬4000元聲明承受丙標房地，王科元於1
    08年9月12日以1890萬元優先承買丁標房地。
  ㈢被上訴人參與分配，系爭執行事件於109年4月28日就丙標製
    作編號⒌分配表，就丁標製編號⒍分配表，均定於同年6月4日
    實行分配。上訴人於109年6月2日具狀對前述分配表聲明異
    議，另於分配期日起10日內之109年6月12日向原法院提起本
    件分配表異議之訴，並向原法院執行處提出已起訴之證明
　　。（依序見原審卷第9-13、15-17頁分配表、本院卷㈡第323-
    327頁異議狀、原審卷第3-6頁起訴狀）。
　㈣於系爭執行事件先前程序，鴻發公司、王美雲與卓超俊曾以
    另件債權參與分配。經上訴人異議，嗣提起102年前案訴訟
　　，原法院102年度重訴字第433號判決剔除上述3人執行債權
    ，鴻發公司等3人上訴，經本院104年度重上字第950號判決
    駁回上訴，卓超俊提起第三審上訴，再經最高法院107年度
    台上字第322號判決駁回上訴確定（見本院卷㈠第127-181頁
    判決書）。
六、按「債權人或債務人對於分配表所載各債權人之債權或分配
    金額有不同意者，應於分配期日一日前，向執行法院提出書
    狀，聲明異議」、「異議未終結者，為異議之債權人或債務
    人，得向執行法院對為反對陳述之債權人或債務人提起分配
    表異議之訴…」，強制執行法第39條第1項、第41條第1項前
    段分別定有明文。經查，系爭執行事件於109年4月28日製作
    編號⒌、⒍分配表，分配期日為109年6月4日，嗣上訴人於109
    年6月2日具狀對前開分配表聲明異議，另於分配期日起10日
    內之109年6月12日向原法院提起本件分配表異議之訴，並向
    原法院執行處提出已起訴之證明（見不爭執事項㈢）。其次
    ，前述異議狀表明被上訴人執行債權與受分配金額均應剔除
    （見本院卷㈡323-327頁），可知異議範圍包含債權本金
　　、利息或遲延利息、違約金等項，故受分配金額均應剔除；
    則被上訴人辯稱上訴人僅就債權本金提出異議，並未對利息
    債權異議云云（見同卷第309-310頁），顯係斷章取義，故
    為本院所不採。
七、關於鴻發公司執行債權是否應剔除方面：
  ㈠按「稱消費借貸者，謂當事人一方移轉金錢或其他代替物之
    所有權於他方，而約定他方以種類、品質、數量相同之物返
    還之契約」，民法第474條第1項定有明文。次按「當事人互
    相表示意思一致者，無論其為明示或默示，契約即為成立。
　　當事人對於必要之點，意思一致，而對於非必要之點，未經
    表示意思者，推定其契約為成立，關於該非必要之點，當事
    人意思不一致時，法院應依其事件之性質定之」，民法第15
    3條第1、2項亦分別定有明文。
　㈡鴻發公司主張其於99年12月27日轉帳借款300萬元予吳宗霖
　　（當時鴻發公司法定代理人為王美雲），約定清償期限為10
    0年3月27日，利息為年息5%，違約金為年息15%，此有借據
    與元大銀行往來明細在卷（見原審卷第185、187頁）。且元
    大商業銀行110年11月26日元銀字第1100018190號函確認鴻
    發公司將前述300萬元轉入吳宗霖帳戶（見本院卷㈡第97頁
　　），堪認鴻發公司確有前述轉帳借款情事。嗣吳宗霖未依約
    還款，鴻發公司遂聲請原法院108年度司促字第6842號支付
    命令並參與分配（見本院卷㈠第183-187頁），與前述借款債
    權並無不合。
　㈢上訴人固然主張鴻發公司曾以650萬元債權參與分配，嗣經10
    2年前案確定判決剔除；若是本件300萬元債權為真實，當時
    即應參與分配。且鴻發公司當年會議紀錄未記載利息與違約
    金，鴻發公司也未提出借據所載本票，可見其債權並非真正
    云云（見本院卷㈡第229-233頁）。惟查：
　　⑴鴻發公司確於99年12月27日轉帳借款吳宗霖300萬元，已如
      前述；至於鴻發公司是否曾以其他債權參與分配嗣遭到剔
      除，尚與本件借款債權無涉。有關鴻發公司是否立即行使
      債權，本屬債權人權限；則上訴人執此認定債權並非真正
      ，亦非可採。
　　⑵其次，金錢借貸並不以書面為必要；而借貸期間、利息與
      違約金，依民法第464條規定，並非借貸契約必要之點。
      則鴻發公司99年12月25日會議紀錄僅粗略記載借款本金30
      0萬元、為期三個月（見原審卷第415頁。當時法定代理人
      為王美雲），並無礙99年12月27日借款時另行約定借款期
      間、利息、違約金等情。再其次，鴻發公司公司既陳明99
      年12月27日借款後，吳宗霖拖延還款，始補做前開借據（
      見本院卷㈡第294-295頁），參酌借據所載利息與違約金分
      別為年息5%、年息15%，尚符合民間金錢借貸行情；是借
      據所載借款期間、利息與違約金，仍屬可信。至於鴻發公
      司並未提出借據所載本票，並不影響其以借款債權參與分
      配，併此說明。
　㈣鴻發公司既證明對吳宗霖借款債權為本金300萬元，及自100
    年3月27日起至清償日止按年息5%計算之利息、按年息15%計
    算違約金。則上訴人請求剔除系爭執行事件編號⒌、⒍分配表
    所載鴻發公司之債權與受分配金額，即非可採。
八、關於王美雲執行債權是否應剔除方面：
　㈠王美雲主張其於106年9月12日匯借45萬元予吳宗霖，約定於
    同年月26日前還款，否則應自借款日起按年息20%計付利息
　　，此有借據與匯款申請書在卷（見原審卷第181-183頁），
    核與王美雲所述借款情節相符。吳宗霖既未依約還款，則王
    美雲自得以前述借款債權參與分配。
　㈡上訴人固然主張王美雲曾經以另筆債權參與分配，業經102年
    前案判決剔除；不可能再借款予吳宗霖，且王美雲拖延兩年
    才行使債權等情，不符常情，可見其債權並非真正云云（
　　見本院卷㈡第229、233-235頁）。經查：
　　⑴王美雲與吳宗霖間確有本件45萬元借款，已如前述；此與
      王美雲先前參與分配嗣遭剔除債權，實屬二事。至於王美
      雲行使債權時點，取決於個人經濟、與債務人交情等因素
　　　；上訴人僅因王美雲未在106年行使權利，遂否定其借款
      債權存在，仍嫌不足。關於吳宗霖債信如何，僅屬王美雲
      日後受償之風險，並不影響借款債權存在。
　　⑵至於借據雖記載以「現金」交付借款（見原審卷第181頁
　　　）；由於王美雲已證明以匯款方式交付現金，且金錢借貸
      並非書面要式契約，是以借據就交付借款方式雖有錯誤，
      對於王美雲借款債權並無影響。
　㈢王美雲既證明對吳宗霖借款債權為本金45萬元，及自106年9
    月12日起至清償日止按年息20%計算之利息。則上訴人請求
    剔除系爭執行事件編號⒌、⒍分配表所載王美雲之債權與受分
    配金額，即非可採。
九、關於陳文添執行債權是否應剔除方面：
　㈠陳文添主張其在105年10月13日借款100萬元予吳宗霖，約定
　　按月息2分計息，還款期限為同年11月12日，違約金為年息1
    8%，此有借據與匯款申請書在卷（見原審卷第93、205頁）
　　。則吳宗霖未依約還款時，陳文添自得在上開債權額度內一
    部請求利息與違約金。嗣陳文添據以聲請原法院核發106年
    度司促字第10949號支付命令，載明債權本金100萬元，及自
    105年10月15日起至清償日止按年息20%計算之利息、按年息
    18%計算違約金（見原審卷第101頁），其記載仍在借據所載
    利息與違約金額度內，於法並無不合。
　㈡上訴人固然稱借據所載利息起算日為105年10月13日，參與分
    配狀則主張自105年5月15日計息，也未主張違約金，借款經
    過復與吳宗霖證詞不符，可見其債權不實在云云（見本院卷
    ㈡239-241頁）。然而：
　　⑴陳文添聲明參與分配狀誤載利息起算日為105年5月15日（
　　　本院卷㈠第231-233頁），但後附原法院106年度司促字第1
      0949號支付命令利息起算日為105年10月15日，嗣編號⒌分
      配表仍以此日為利息起算日（見原審卷第101、11頁）；
      此一記載 並未逾借據與支付命令所載利息範圍。則上訴
      人僅因陳文添參與分配書狀記載起息日有誤，遂推論債權
      並非真正，尚嫌速斷。又編號⒍分配表係自108年10月18日
      為利息起算日，與上開錯誤無涉，併此說明。
　　⑵至於陳文添主張其認為利息與違約金總額不得逾年息20%
　　　，故未將違約金債權參與分配云云（見本院卷㈡第269頁
　　　），核屬其個人判斷，尚不影響前開債權存在。有關吳宗
      霖於原審110年1月15日庭期證稱，其向陳文添借款100萬
      元目的是投資，後來沒有談成投資事宜云云（見原審卷第
      294-295頁筆錄）。此係其個人理財動機，此與前述金錢
      借貸契約效力，實屬二事。
　　⑶至於借據雖記載「現金如數收訖無誤」（見原審卷第93頁
　　　）；由於陳文添已證明以匯款方式交付借款，且金錢借貸
      並非書面要式契約，是以借據就交付借款方式雖有錯誤，
      對於陳文添借款債權並無影響。　
　㈢陳文添既證明對吳宗霖確有債權本金100萬元，及自105年10
    月15日起至清償日止按年息20%計息之利息債權；則上訴人
    請求剔除系爭執行事件編號⒌、⒍分配表所載陳文添之債權與
    受分配金額，即非可採。
十、關於彭琦崴執行債權是否應剔除方面：
  ㈠彭琦崴主張其在108年3月29日匯款190萬元予吳宗霖，約定還
    款期限為108年4月19日，借款利息為年息15%、遲延利息為
    年息10%、違約金為年息10%；此有借款契約書與匯款申請書
    在卷（見原審卷第165-167頁借據與匯款申請書）；堪認前
    開主張為真。嗣彭琦崴主張吳宗霖僅還款5萬元，遂聲請原
    法院核發108年度司促字第8573號支付命令，請求吳宗霖清
    償185萬元，及自108年3月29日起至清償日止按年息10%計算
    之利息、按年息10%計算違約金（見同卷第173頁），其內容
    未逾借據所載利息與違約金額度，即無不合。
　㈡上訴人固然主張彭琦崴明知吳宗霖債信不佳，竟然借款190萬
    元，顯然不合理。且借據以鴻發公司為保證人，實係無效保
    證。又彭琦崴帳戶資金可疑，事後催告情節不合理，所聲請
    支付命令也與借據不符，故彭琦崴債權不實云云（見本院卷
    ㈡第241-243頁）。惟查：
　　⑴彭琦崴與吳宗霖達成借款合意，本屬當事人締約自由，上
      訴人僅因吳宗霖債信不佳，推論借款並非真正，洵屬武斷
　　　。再者，借貸與保證係分別存在之契約關係，鴻發公司保
      證是否發生效力，實屬另一糾葛，尚不影響彭琦崴與吳宗
      霖間借貸之效力。至於彭琦崴帳戶內金錢往來狀況，屬於
      其個人理財範疇，上訴人認彭琦崴帳戶內資金有限，進而
      否定前開借款債權，亦無可取。
　　⑵彭琦崴在108年4月24日同時對吳宗霖催告並聲請支付命令
　　　（見原審卷第171-173頁、本院卷㈠第265頁），核屬債權
      人行使債權之方式，並非法所不許。至於彭琦崴參與分配
      時，僅就利息與違約金債權均按年息10%計算，並未主張
      其餘利息與遲延利息一節，純係彭琦崴個人判斷；亦不得
      憑此認定前開借貸係虛偽。
　㈢彭琦崴既證明對吳宗霖確有債權本金185萬元，自108年3月29
    日起至清償日止按年息10%計算之利息債權、按年息10%計算
    違約金債權。則上訴人請求剔除系爭執行事件編號⒌、⒍分配
    表所載彭琦崴之債權與受分配金額，即非可採。
十一、關於卓超俊執行債權是否應剔除方面：
  ㈠卓超俊主張在106年10月3日將80萬元存入吳宗霖帳戶，約定
    還款期限106年10月26日，利息為年息20%，有借據與日盛國
    際商業明細在卷（見原審卷第119、121頁）。日盛國際商業
    銀行並以110年12月23日日銀字第1102E00000000號函，確認
    上開80萬元係卓超俊臨櫃以現金存入吳宗霖帳戶（見本院卷
    ㈡157頁）。吳宗霖屆期並未還款，故卓超俊借款債權為本金
    80萬元及自106年10月3日起至清償日止按年息20%計算之利
    息。
　㈡上訴人主張卓超俊利息起算日應係106年10月3日，但是編號⒌
    分配表次序16卓超俊債權利息起算日竟為105年10月3日，應
    剔超過部分利息債權與受分配金額云云（見本院卷㈡第239頁
    ）。經查：
　　⑴卓超俊以前開借據所示債權聲請核發支付命令，嗣原法院
      於106年11月14日核發106年度司促字第23027號支付命令
      ，利息起算日則誤載為「105年10月3日」；經卓超俊聲請
      更正，原法院107年2月9日106年度司促字第23027號裁定
      更正利息起算日為「106年10月3日」，有支付命令與裁定
      書在卷（見本院卷㈡第317、321頁）。足見編號⒌分配表次
      序16所示債權逾「本金80萬元及自106年10月3日至108年1
      0月17日之利息」部分與受償分配金額，應予剔除。再者
      ，編號⒍分配表係以80萬元借款本金與108年10月18日以後
      利息債權進行分配，故編號⒌分配表前述誤載對於編號⒍分
      配表並無影響。
　　⑵卓超俊固然主張其聲請更正起息日為106年10月3日，且向 
      系爭執行事件陳報此事，只是承辦人員疏未注意，以致分
      配表仍誤載利息起算日為105年10月3日云云（見本院卷㈡
      第313頁）。惟卓超俊於收受上訴人109年6月2日異議狀後
      （見不爭執事項㈢），並未同意更正利息起算日為106年10
      月3日；是以此部分辯詞，仍非可取。
　㈢至於上訴人認為卓超俊曾於102年以另筆債權參與分配，嗣遭
    剔除。參酌吳宗霖獨自承擔父親吳俊宏遺留債務，吳宗霖抵
    充債務順序，以及卓超俊寄出催告函地點，均不合理；且借
    據所載交付現款方式不符實情，故卓超俊借款債權並非真正
    云云（見本院卷㈡第229、235-239頁）。惟查：
　　⑴卓超俊與吳宗霖間確有本件80萬元借款，已如前述；此與
      卓超俊先前參與分配嗣遭剔除債權，實屬二事，合先敘明
      。至於吳宗霖概括繼承吳俊宏債務，且優先償還吳俊宏所
      遺債務，以致本件80萬元借款尚未受償等情，核屬吳宗霖
      與家人間理財問題，尚無從推論本件80萬元借款關係並非
      真正。
　　⑵關於卓超俊在桃園寄發催告函（見原審卷123頁），純係其
      行使債權之方式。至於借據記載「現金如數收訖無誤」一
      節（見原審卷第119頁）；由於卓超俊已證明以臨櫃存款
      方式交付借款，且金錢借貸並非書面要式契約，是以借據
      就交付借款方式雖有錯誤，對於卓超俊借款債權並無影響
      。
　㈣綜上，卓超俊借款債權僅為本金80萬元及自106年10月3日起
    至清償日止按年息20%計算之利息；逾此部分利息債權並不
    在存在。是上訴人主張編號⒌分配表次序16逾此部分債權與
    受償分配金額，應予剔除；確屬可取。上訴人其餘剔除卓超
    俊債權之主張，則非可採。
十二、綜上所述，上訴人依據強制執行法第41條第1項前段之規
　　定，訴請：「卓超俊就系爭執行事件編號⒌分配表次序16
　　債權，就按『債權本金80萬元及自106年10月3日起至108年10
    月17日止按年息百分之20計算之利息』以外債權及受償分配
    之金額，應予剔除」；為有理由，應予准許。逾此範圍之請
    求，為無理由，應予駁回。原審就前揭應准許部分為上訴人
    敗訴之判決，尚有未洽，上訴意旨指摘原判決此部分不當，
    求予廢棄改判，為有理由，應由本院廢棄改判如主文第2項
    所示。至於上訴人其餘請求不應准許部分，原審為上訴人敗
    訴之判決，核無不合，上訴意旨就此部分求予廢棄改判，為
    無理由，應予駁回。
十三、本件事證已臻明確，上訴人聲請調取吳宗霖等人帳戶資料
    （見本院卷㈡第173-181頁），並無必要。兩造其餘攻擊、防
    禦方法及證據，經斟酌後，認均不足以影響本判決結果，自
    無逐一詳予論述之必要，併予敘明。
十四、據上論結，本件上訴為一部有理由，一部無理由，依民事
    訴訟法第450條、第449條第1項、第79條前段，判決如主文
    。
中　　華　　民　　國　　111 　年　　3 　　月　　29　　日
                  民事第十一庭  
                      審判長法  官  李慈惠
                            法  官  謝永昌
                            法  官  吳燁山
正本係照原本作成。
卓超俊不得上訴。
上訴人如不服本判決，應於收受送達後20日內向本院提出上訴書
狀，其未表明上訴理由者，應於提出上訴後20日內向本院補提理
由書狀（均須按他造當事人之人數附繕本）上訴時應提出委任律
師或具有律師資格之人之委任狀；委任有律師資格者，另應附具
律師資格證書及釋明委任人與受任人有民事訴訟法第466條之1第
1項但書或第2項所定關係之釋明文書影本。如委任律師提起上訴
者，應一併繳納上訴審裁判費。
中　　華　　民　　國　　111 　年　　3 　　月　　29　　日
　　　　　　　　　　　　　　書記官  莊雅萍

附表1：
編 號                  不動產坐落位置    備註  縣市 鄉鎮市區      段 地號或建號  1 桃園市 龜山區 塔寮坑段坑底小段 33-7地號土地 丙標  桃園市 龜山區 塔寮坑段坑底小段 5308建號建物 丙標 2 桃園市 龜山區 塔寮坑段坑底小段 242-5地號土地 丁標  桃園市 龜山區 塔寮坑段坑底小段 5362建號建物 丁標 

附表2：上訴人訴之聲明
編 號              訴     之    聲      明 ㈠  ⑴鴻發公司就系爭執行事件編號⒌分配表所載次序9之優先債權24,004元、次序18之債權本息8,140,273元（受分配金額3,054,493元）、次序19之督促程序費用500元（受分配金額188元），應予剔除並重新分配。 ⑵鴻發公司就系爭執行事件編號⒍分配表所載次序13之債權本息5,095,220元（受分配金額2,085,197元）、次序14之督促程序費用312元（受分配金額126元），應予剔除並重新分配。 ㈡  ⑴王美雲就系爭執行事件編號⒌分配表所載次序6之優先債權3,600元、次序15之債權本息638,877元（受分配金額239,727元），應予剔除並重新分配。 ⑵王美雲就系爭執行事件編號⒍分配表所載次序10之債權本息402,212元（受分配金額164,604元），應予剔除並重新分配。 ㈢  ⑴陳文添就系爭執行事件編號⒌分配表所載次序5之優先債權8,004元、次序13之債權本息1,601,644元（受分配金額600,988元）、次序14之督促程序費用500元（受分配金額188元），應予剔除並重新分配。 ⑵陳文添就系爭執行事件編號⒍分配表所載次序8之債權本息1,008,327元（受分配金額412,654元）、次序9之督促程序費用312元（受分配金額128元），應予剔除並重新分配。 ㈣  ⑴彭琦崴就系爭執行事件編號⒌分配表所載次序8之優先債權14,800元、次序17之債權本息2,055,780元（受分配金額771,395元），應予剔除並重新分配。 ⑵彭琦崴就系爭執行事件編號⒍分配表所載次序12之債權本息1,293,449元（受分配金額529,339元），應予剔除並重新分配。 ㈤  ⑴卓超俊就系爭執行事件編號⒌分配表所載次序7之優先債權6,400元、次序16之債權本息1,286,575元（受分配金額482,764元），應予剔除並重新分配。 ⑵卓超俊就系爭執行事件編號⒍分配表所載次序11之債權本息809,948元（受分配金額331,468元），應予剔除並重新分配。